tr: Yakıt hattını bağlayıcı arayüz tipi: Banjo; Hortum ucu; Bayonet; Sıkıştırmalı; Havşalı; İtmeli bağlantı; Hızlı bağlantı; Dişli (BSP); Dişli (NPT); Diğer
sv: Anslutningsgränssnittstyp för bränsleledning: Banjo; Slangnippel; Bajonett; Kompression; Fläns; Instickskoppling; Snabbkoppling; Gängad (BSP); Gängad (NPT); Övrigt
ru: Тип интерфейса соединения топливной магистрали: Банджо; Штуцер-елочка; Байонет; Компрессионное; Под развальцовку; Цанговый; Быстросъемный; Резьбовой (BSP); Резьбовой (NPT); Другое
bg-BG: Тип интерфейс на конектора за горивопровод: Банджо; Щуцер; Байонет; Компресионен; Конусен; Бърза връзка чрез натискане; Бърза връзка; На резба (BSP); На резба (NPT); Друго
da: Tilslutningstype for brændstofslange: Banjo; Slangestuds; Bajonet; Kompression; Krave; Push-to-connect; Quick-connect; Gevind (BSP); Gevind (NPT); Andet
sl-SI: Vrsta vmesnika priključka cevi za gorivo: Banjo; Rebrasti priključek; Bajonet; Kompresija; Konični priključek; Na potisk; Hitri priključek; Navoj (BSP); Navoj (NPT); Drugo
fr: Type d’interface de raccordement de la conduite de carburant: Banjo; Cannelé; À baïonnette; À compression; Évasé; Enfichable; Raccord rapide; Fileté (BSP); Fileté (NPT); Autre
it: Tipo di interfaccia del connettore della linea del carburante: Banjo; Portagomma; A baionetta; A compressione; Svasato; A pressione; Attacco rapido; Filettato (BSP); Filettato (NPT); Altro
th: ประเภทอินเทอร์เฟซตัวเชื่อมต่อท่อน้ำมันเชื้อเพลิง: แบนโจ; หางปลาไหล; เขี้ยวล็อก; ตาไก่; แฟลร์; แบบกดเข้า; สวมเร็ว; เกลียว (BSP); เกลียว (NPT); อื่นๆ
hr-HR: Tip sučelja mehanizam sinkronizacije cijevi za gorivo: Banjo; Kukica (barb); Bajunet; Kompresijski; Prošireni (flare); Na utiskivanje (Push-to-connect); Brza spojnica; S navojem (BSP); S navojem (NPT); Ostalo
sk-SK: Typ rozhrania konektora palivového potrubia: Banjo; Hadicový tŕň; Bajonet; Kompresia; Lemové; Násuvné; Rýchlospojka; Závitové (BSP); Závitové (NPT); Iné
ro-RO: Tipul de interfață al conectorului conductei de combustibil: Banjo; Mufă cu striații; Baionetă; Comprimare; Evazat; Conectare prin împingere; Conectare rapidă; Cu filet (BSP); Cu filet (NPT); Altele
lt-LT: Kuro linijos jungties sąsajos tipas: „Banjo“; Eglutė; Bajonetinė; Kompresinė; Valcuota; Įstumiama; Greito sujungimo; Srieginė (BSP); Srieginė (NPT); Kita
pt-BR: Tipo de interface do conector da linha de combustível: Banjo; Espigão; Baioneta; Compressão; Flange; Conexão por pressão; Conexão rápida; Rosqueado (BSP); Rosqueado (NPT); Outro
ja: 燃料ラインコネクターインターフェースタイプ: バンジョー; バーブ; バヨネット; コンプレッション; フレア; プッシュ・トゥ・コネクト; クイックコネクト; スレッド (BSP); スレッド (NPT); その他
fi: Polttoaineletkun liitäntätyyppi: Banjo; Kara; Bajonetti; Puristus; Laippa; Työnnettävä liitin; Pikaliitin; Kierteellinen (BSP); Kierteellinen (NPT); Muu
pt-PT: Tipo de interface do conector da linha de combustível: Banjo; Espigão; Baioneta; Compressão; Cónico; Encaixe de pressão; Engate rápido; Roscado (BSP); Roscado (NPT); Outro
nl: Brandstofleiding connector-interfacetype: Banjo; Tule; Bajonet; Knel; Flare; Steekkoppeling; Snelkoppeling; Met schroefdraad (BSP); Met schroefdraad (NPT); Anders
pl: Typ interfejsu złącza przewodu paliwowego: Banjo; Króciec; Bagnet; Złączka zaciskowa; Złączka kielichowa; Złączka wtykowa; Szybkozłącze; Gwintowany (BSP); Gwintowany (NPT); Inny
el: Τύπος διεπαφής συνδέσμου γραμμής καυσίμου: Banjo; Ακροφύσιο (Barb); Μπαγιονέτ; Συμπίεσης; Εκτόνωσης (Flare); Κουμπωτό; Ταχυσύνδεσμος; Με σπείρωμα (BSP); Με σπείρωμα (NPT); Άλλο
vi: Loại giao diện đầu nối đường ống nhiên liệu: Banjo; Đuôi chuột; Dạng ngàm; Chịu nén; Đầu loe; Nhấn để kết nối; Kết nối nhanh; Ren (BSP); Ren (NPT); Khác
hu: Üzemanyag-vezeték csatlakozó típusa: Banjo; Tömlővéges; Bajonettzáras; Szorítógyűrűs; Peremes; Dugaszolható csatlakozó; Gyorscsatlakozós; Menetes (BSP); Menetes (NPT); Egyéb
en: Fuel line connector interface type: Banjo; Barb; Bayonet; Compression; Flare; Push-to-connect; Quick-connect; Threaded (BSP); Threaded (NPT); Other
zh-TW: 燃油管路接頭介面類型: 班卓接頭; 倒刺接頭; 卡口接頭; 壓縮接頭; 喇叭口接頭; 快插接頭; 快速接頭; 螺紋接頭 (BSP); 螺紋接頭 (NPT); 其他
cs: Typ rozhraní konektoru palivového potrubí: Banjo; Trn; Bajonet; Kompresní; Lemové šroubení; Nástrčné šroubení; Rychlospojka; Závit (BSP); Závit (NPT); Ostatní
ko: 연료 라인 커넥터 인터페이스 유형: 반조; 바브; 바요넷; 압축; 플레어; 푸시 투 커넥트; 퀵 커넥트; 나사형(BSP); 나사형(NPT); 기타
zh-CN: 燃油管路接头接口类型: 空心螺栓; 倒刺接头; 卡口; 压紧; 扩口; 插接式; 快速接头; 螺纹式 (BSP); 螺纹式 (NPT); 其他
nb: Drivstoffledning tilkobling grensesnitttype: Banjo; Nippel; Bajonett; Klemring; Flens; Trykk-og-koble; Hurtigkobling; Gjenget (BSP); Gjenget (NPT); Annet
de: Art der Kraftstoffleitungsanschlussschnittstelle: Banjo; Schlauchtülle; Bajonett; Klemmverschraubung; Bördelanschluss; Steckanschluss; Schnellkupplung; Gewinde (BSP); Gewinde (NPT); Sonstige
es: Tipo de interfaz del conector de la línea de combustible: Banjo; Espiga; Bayoneta; Compresión; Abocinado; Conexión a presión; Conexión rápida; Roscado (BSP); Roscado (NPT); Otro